【裁判字號】    98,簡上,172
【裁判日期】    981030
【裁判案由】    竊盜
【裁判全文】
臺灣臺南地方法院刑事判決             98年度簡上字第172號
上  訴  人  臺灣臺南地方法院檢察署檢察官
被      告  乙○○
上列上訴人因被告竊盜案件，不服本院98年度簡字第686號中華
民國98年3月31日第一審判決（聲請簡易判決處刑書案號：98年
度偵字第2746號），提起上訴，被告就被訴事實為有罪之陳述，
本院管轄之第二審合議庭裁定進行簡式審判程序，判決如下：
    主  文
上訴駁回。
乙○○緩刑貳年。
    事實及理由
一、本案經本院審理結果，認第一審判決對被告乙○○論以刑法
    第三百二十條第一項之竊盜罪，量處有期徒刑二月，並諭知
    易科罰金之折算標準，其認事用法及量刑均無不當，應予維
    持，另除證據部分補充「證人即被害人甲○○於本院之證述
    」外，餘引用第一審判決書記載之事實、證據及理由（如附
    件）。
二、檢察官上訴意旨雖以：被告並未將竊盜並販售之機車自資源
    回收場追回並返還與被害人甲○○，亦未賠償被害人甲○○
    損失，原審量刑顯屬過輕為由，請求將原判決撤銷，更為適
    當之判決等語。然按關於刑之量定，係實體法上賦予法院得
    為自由裁量之事項，倘其未有逾越法律所規定之範圍，除顯
    有失出失入等科罰與罪責不相當之情形外，應予尊重，不得
    任意加以指摘。經查，本件原審量刑之酌科，係審酌被告犯
    罪之動機、手段、所得、犯罪後坦承犯行等一切情狀為謹慎
    之裁量，並無違法或顯然失出失入，亦無何科罰與罪責不相
    當之瑕疵可指。是檢察官上訴指摘原審法院量刑過輕，為無
    理由，應予駁回。
三、末查被告前固於民國七十八年間因竊盜案件，經本院以七十
    八年度易字第一七一號判處有期徒刑徒十月確定，但已於七
    十九年三月二十四日執行完畢，核屬前因故意犯罪受有期徒
    刑以上刑之宣告，執行完畢後，五年以內未曾因故意犯罪受
    有期徒刑以上刑之宣告，有臺灣臺南地方法院檢察署刑案資
    料查註紀錄表及臺灣高等法院被告前案紀錄表各一份在卷可
    按，其因一時失慮致罹刑章，且業與被害人甲○○達成民事
    和解，並已賠償被害人甲○○新臺幣一萬六千元，被害人甲
    ○○復表示原諒被告，且請求法院從輕量刑或給予被告緩刑
    宣告之機會，有本院九十八年度司南簡調字第二三八號調解
    筆錄一份附卷足參，並據被害人甲○○供明在卷（詳本院卷
    第三一頁反面、第三二頁正面），其經此科刑之教訓，已足
    資警惕，信無再犯之虞，本院因認其所受宣告之刑，以暫不
    執行為適當，併予宣告緩刑二年，以啟自新。
據上論斷，應依刑事訴訟法第四百五十五條之一第一項、第三項
、第三百六十四條、第二百七十三條之一第一項、第三百七十三
條、第三百六十八條，刑法第七十四條第一項第二款，判決如主
文。
本案經檢察官陳紀璋到庭執行職務。
中    華    民    國    98    年    10    月    30    日
                  刑事第十四庭  審判長法  官  陳金虎
                                      法  官  孫淑玉
                                      法  官  周紹武
以上正本證明與原本無異。
本件不得上訴。
                                      書記官  蕭伊舒
中    華    民    國    98    年    10    月    30    日
附錄本案論罪科刑法條全文：
中華民國刑法第三百二十條：
意圖為自己或第三人不法之所有，而竊取他人之動產者，為竊盜
罪，處五年以下有期徒刑、拘役或五百元以下罰金。
意圖為自己或第三人不法之利益，而竊佔他人之不動產者，依前
項之規定
處斷。
前二項之未遂犯罰之。


司法院資訊處製作；財團法人民間司法改革基金會備份。
